臺灣高等法院臺南分院交通事件裁定　　 100年度交抗字第31號
移
抗告人即受處分人　胡福得
上列抗告人即受處分人因違反道路交通管理處罰條例案件，不服
臺灣臺南地方法院中華民國100 年2 月17日裁定（99年度交聲字
第1263號）提起抗告，本院裁定如下：
    主  文
抗告駁回。
    理  由
一、抗告意旨略以：抗告人於99年9月9日當日下午騎機車路經總
    爺安養院，機車突然熄火，無法發動，即放置路旁。當日下
    雨，又濕又冷，乃拿出置物箱內的高粱酒喝了幾口，酒瓶內
    就已經沒酒了，於是把酒瓶隨手一丟，並打電話向警局求助
    。警員在警局欲對抗告人進行酒測，惟抗告人因無酒醉駕車
    之事實，惟恐遭誤解，始拒絕酒測。爰提起本件抗告，請求
    撤銷原裁定云云。
二、按汽車駕駛人拒絕接受第1 項測試之檢定者，處新臺幣（以
    下同）60,000元罰鍰，並當場移置保管該汽車及吊銷該駕駛
    執照；汽車駕駛人，曾依第35條第4 項前段規定吊銷駕駛執
    照者，3 年內不得考領駕駛執照，道路交通管理處罰條例第
    35條第4項前段、第67條第2項前段分別定有明文。
三、經查：
  (一)抗告人胡福得於99年9月9日17時38分許，駕駛車牌號碼H5R-
    807 號重型機車，於臺南市麻豆區南勢里南勢86之11號前，
    撥打110 報案專線尋求警方協助，經臺南縣警察局麻豆分局
    總爺派出所（下稱舉發機關）警員到場處理，舉發機關員警
    發現抗告人顯有喝酒之情事，又探知抗告人係駕駛機車到上
    揭地點，因此認定抗告人有酒後駕車之嫌而帶其回派出所內
    欲施以酒測，惟抗告人卻拒不配合，經舉發機關警員以抗告
    人係「駕駛人拒絕接受酒精濃度測試之檢定」為由，製單舉
    發，原處分機關據此裁處抗告人罰鍰60,000元，吊銷駕駛執
    照，3 年內禁考等情，有原處分機關99年10月14日麻監裁罰
    字第裁75-M00000000號裁決書及舉發機關99年9月9日南縣警
    交字第M00000000號舉發通知單各1份在卷為證。
  (二)抗告人雖否認其有酒後駕車行為，員警不得對其進行酒測云
    云。惟查，舉發員警胡宗仁於職務報告中陳稱：「職於99年
    9月9日16時31分接獲分局110 通報，有一民眾報案稱於麻豆
    鎮總爺尚未經過麻善大橋處（正確位置不詳），因機車無法
    發動，須警察協助，經與報案人聯繫，得知詳細位置在麻豆
    鎮南勢里南勢86-11 號（總爺安養院）前，乃與警員許妙端
    立即前往，因當天下大雨，經到達現場時，見民眾胡福得全
    身淋溼獨自站在上述地點躲雨，機車（H5R-807 ）就停在一
    旁的垃圾子母車旁，經詢問胡員，其表示車號H5R-807 機車
    是他所騎來的，並自稱騎機車到報案地點時，因機車沒油，
    請求警方協助，當胡員與職對話時，職發現胡員雖全身遭雨
    淋溼，但全身散發很濃的酒味，因當時下雨，氣溫較低，胡
    員又全身淋溼，遂職將胡員帶返所，一方面讓胡員免於因淋
    雨而感冒，一方面對胡員進行酒測。職將胡員帶返所後，立
    即全程錄影，直到舉發單告發完畢為止。胡員在所期間，職
    要對胡員進行酒後觀測時，胡員均不願配合，進行酒精測試
    同時，亦提供礦泉水供胡員漱口，但胡員漱完口後，經職告
    知並分別進行三次酒測，胡員均拒絕後，職依規定將胡員依
    拒絕接受酒測，而加以告發」等語綦詳（原審卷第17頁），
    有該職務報告書1 份在卷可佐。又經原審勘驗舉發機關所提
    供之本案採證光碟，其錄音內容與舉發機關提供之錄音檔譯
    文內容完全相符，抗告人於錄音過程中確實有多次表示其係
    騎機車到現場等情，有原審勘驗筆錄可稽（原審卷第20、21
    頁）。且於採證錄影影片第13秒時，路口監視器拍攝到本件
    違規之H5R-807 號機車之車牌，當時該機車僅有一個人乘坐
    ，影片第20秒時，清楚拍攝監視器畫面為9月9日15時46分33
    秒，影片第29秒時，員警指稱該機車上僅有一個人等情，亦
    有舉發機關99年11月8日南縣麻警五字第0990015191 號函及
    所附採證錄影（錄音）光碟5片及錄音檔譯文2紙在卷可稽。
    抗告人確係自行騎機車抵達違規地點。抗告人於異議狀中陳
    稱其無駕駛機車云云，顯不足採。
  (三)又原審勘驗舉發機關提出之採證錄影光碟結果：抗告人有臉
    色泛紅，言語含糊不清，而有絮叨多話之現象，其走路步態
    蹣跚，且精神狀態恍惚而易暴怒等酒醉現象等情，有原審勘
    驗筆錄在卷可稽。又員警於抵達抗告人停車現場時，詢問抗
    告人為何報案。抗告人於現場陳稱：「（警：你怎麼來的？
    ）我騎歐都賣（機關），我阿買搞位阿（我又不會多話），
    黑麻豆分局黑麻豆分局．．．我買搞位（不要多話）。」「
    （警：阿你喝酒又騎歐都賣喔？）我是甘苦人啦」「（警：
    喝酒騎歐都賣你又報案喔？）我報110 耶啊，110 耶麻豆分
    局耶過耶阿，那個路．．」「（問：你騎那一台的嗎？阿我
    又沒騎，我就站在那裡．．．拿一百塊給我加油，我那個官
    田鄉那個官田派出所管耶。」「（警：阿你現在是要我把你
    帶回去辦尼，你可以教我一下嗎？）我是以為說我報110 是
    會准，是可以的，雨下很大，你如果要開，我不稀罕。」「
    （警：甚麼叫不稀罕，你以為報110 報完看會不會准喔？）
    我是怕... 那都沒關係啦，我報110 我報麻豆分局我要找分
    局長。」「（警：找分局長要幹嘛？）叫他來麻豆。那個我
    打一下電話．．．那個老耶放最早，酒啦哼，，我那勸人家
    酒阿阿．．．」等語（原審卷第15頁）。依警員與抗告人當
    時之對話，抗告人於報案當時已經酒醉，故有多話、胡言亂
    語等現象，其反應出來之生理現象顯非報案當時才剛剛喝酒
    可比。抗告意旨稱於報案前因天雨濕冷，故喝了幾口高粱酒
    取暖云云，顯非可採。抗告人顯有酒後駕車之行為。員警依
    其在現場所見所聞，認抗告人有酒後駕車行為，自得依法對
    抗告人進行酒測。而員警於99年9月9日17時8 分、同日時20
    分、同日時40分，三度正式要求對抗告人進行呼氣酒精濃度
    測試，均經抗告人拒絕等情，亦有原審勘驗筆錄可稽（原審
    卷第20、21頁）。則舉發機關以抗告人「駕駛人拒絕接受酒
    精濃度測試之檢定」為由，製單舉發，並無不合。至抗告人
    雖拒絕簽收舉發單，惟舉發機關已另於99年9 月17日郵寄舉
    發通知單，於99年9 月23日送達抗告人住所地，並由抗告人
    簽收，有舉發單及送達回證在卷可按（原審卷第13、14頁）
    ，舉發單亦經合法送達。則本件舉發機關舉發程序亦無瑕疵
    可指。
四、原審認移送機關依道路交通管理處罰條例第35條第4 項、第
    67條第2項前段（原處分漏載）之規定，裁處抗告人罰鍰60,
    000元，吊銷駕駛執照，3年內禁考等處分，認無違誤，乃駁
    回抗告人即異議人之異議。經核其認事用法，並無違誤。抗
    告人猶執前詞提起抗告，指摘原裁定不當，為無理由，應予
    駁回。
據上論結，應依依道路交通管理處罰條例第89條、道路交通事件
處理辦法第25條，刑事訴訟法第412條，裁定如主文。
中    華    民    國   100    年    3     月    24    日
                  刑事第六庭    審判長法  官  董武全
                                      法  官  賴純慧
                                      法  官  林英志
以上正本證明與原本無異。
不得再抗告。
                                      書記官  魏安里
中    華    民    國   100    年    3     月    24    日